---
title: "16. Datos HairEyeColor"
author: "ASR"
date: "26/4/2021"
output: html_document
---

# Ejemplo multivariante con un dataset de R
HairEyeColor ya es una talba de frecuencias
```{r}
sum(HairEyeColor) -> total
```

El total de individuos es `r total`.

## Frecuencias Marginales
```{r}
prop.table(HairEyeColor, margin=3)
prop.table(HairEyeColor, margin=c(1,2))
```

## Visualización mejorada
```{r}
library(xtable)
xtable(HairEyeColor[,,"Male"])
```

Libraría kable no encontrada!

## Cambiar orden de las columnas de tablas de frecuencias
```{r}
aperm(HairEyeColor, perm = c("Sex","Hair","Eye"))
```


# Trabajando con dataframes
```{r}
Beb_Energ = read.table("D:\\Desarrollo\\MyLearning\\R\\r-basic\\data\\EnergyDrink",header=TRUE)
str(Beb_Energ)
head(Beb_Energ,4)
```

Frecuencias absolutas en dataframe se pueden sacar con summary para casos con factores. Devuelve solo textos para verlos no para usarlos.
```{r}
summary(Beb_Energ)
```

Frecuencias absolutas:
```{r}
apply(Beb_Energ,MARGIN=2, FUN=table)
apply(Beb_Energ,MARGIN=2, FUN=table)$sexo
```

Equivalente sería:
```{r}
table(Beb_Energ$sexo)
table(Beb_Energ)
table(Beb_Energ[c(1,3)])
ftable(Beb_Energ)
```

## Usando gráficos de barras para la visualización
El más utilizado se usan bar plots.
Se necesitara una tabla de frecuencias para aplicar n barplot.
```{r}
barplot(table(Beb_Energ[c(1,3)]),main="Gráfico de 2 de las columnas",col=c("lightblue","pink","red","green","lightgreen"),legend.text=TRUE)
barplot(prop.table(table(Beb_Energ[c(1,3)])),main="Gráfico de 2 de las columnas con frecuencia relativa",col=c("lightblue","pink","red","green","lightgreen"),legend.text=TRUE)
barplot(table(Beb_Energ[c(1,3)]),main="Gráfico de 2 de las columnas",col=c("lightblue","pink","red","green","lightgreen"),legend.text=TRUE,beside=TRUE)
```

Otros ejemplos:
```{r}
Respuestas = factor(sample(c("Si","No"), size = 100, replace = TRUE))
Sexo = sample(c("H","M"), size = length(Respuestas), replace = T)
barplot(table(Respuestas))
barplot(prop.table(table(Sexo)))
```

