---
title: "Continuación Estadística descriptiva con datos cualitativos"
author: "ASR"
date: "26/4/2021"
output: html_document
---

```{r setup, include=FALSE}
knitr::opts_chunk$set(echo = TRUE)
```

# Tablas de 2 dimensiones

```{r}
Respuestas = factor(sample(c("Si","No"), size = 12, replace = TRUE))
Sexo = sample(c("H","M"), size = length(Respuestas), replace = T)
tabla = table(Respuestas,Sexo)
tabla
```

Usando traspuestas es lo mismo que recalcular la tabla con cambio en las entradas:
```{r}
t(tabla)
```

Se puede acceder a valores individuales:
```{r}
tabla[1,2]
tabla["No","M"]
```

### Frecuencias relativas.
Se ha de tener en cuenta que se pueden calcular varias.
1. Frecuencias relativas globales.
De cada alternativa de ambas dimensiones.
```{r}
prop.table(tabla)
```

2. Frecuencias reelativas marginales
Dentro de una variable las frecuencias de sus valores para uyn valor de la otra dimensión.
```{r}
prop.table(tabla,margin=1)
prop.table(tabla,margin=2)
```

## Paquete Gmodels
```{r}
library(gmodels)
Respuestas = factor(sample(c("Si","No"), size = 12, replace = TRUE))
Sexo = sample(c("H","M"), size = length(Respuestas), replace = T)
CrossTable(Sexo,Respuestas, prop.chisq = FALSE)
```

### Alternativa manual
Gmodels nos da la información que podemos obtener tb haciendo lo siguiente:
```{r}
datos1 = table(Sexo,Respuestas)
rowSums(datos1)
colSums(datos1)
prop.table(datos1)
prop.table(datos1,margin=1)
prop.table(datos1,margin=2)
```

O usando apply:
```{r}
apply(datos1, FUN = sum, MARGIN = 1)
```

# Tablas Multidimensionales - Multivariante

## Ejemplo con 3 dimensiones
```{r}
Respuestas = factor(sample(c("Si","No"), size = 100, replace = TRUE))
Sexo = sample(c("H","M"), size = length(Respuestas), replace = T)
Lugar = sample(c("España","Francia","Italia","EEUU","Mexico","Portugal","Japón"),size = length(Respuestas), replace = T)
datos2 = table(Sexo,Respuestas,Lugar)
datos2
ftable(Sexo,Respuestas,Lugar)
table(Sexo,Respuestas,Lugar)["H",,]
```

### Frecuencias relativas
```{r}
prop.table(datos2) # Frec. Rel. Global
prop.table(datos2,margin = 3) # Marginal por país (variable 3)
prop.table(datos2,margin = c(1,3)) # Marginal por sexo y país (variables 1 y 3)

ftable(prop.table(datos2))
```

