---
title: "Datos Ordinales"
author: "ASR"
date: "6/5/2021"
output: html_document
---

```{r setup, include=FALSE}
knitr::opts_chunk$set(echo = TRUE)
```

## Datos ordinales
Los datos se pueden ordenar y se pueden contabilizar las observaciones menores o mayores que una dada.
Por ejemplo: Escala Likert (Totalmente en desacuerdo,En desacuerdo,Ni de acuerdo ni en desacuerdo, De acuerdo, Totalmente de acuerdo) ... estos valores pueden ordenarse tambien.

Ejemplo alumnos con notas: S < A < N < Ex
Se usa ordered para obtener el vector de valores ordenados con los niveles indicados.
```{r}
notas = ordered(sample(c("S","A","N","Ex"),size=100,replace=TRUE),levels=c("S","A","N","Ex"))
tnotas = table(notas)
tnotas
```

### Frecuencia absoluta acumulada de cada valor
Los que consiguen un valor o menos.
```{r}
cumsum(tnotas) # Frecuencias absolutas acumuladas
```

Lo mismo se puede calcular la frecuencia relativa acumulada.
```{r}
cumsum(prop.table(tnotas))
barplot(cumsum(prop.table(tnotas)),main="Diagrama de frecuencias acumuladas")
```

### Ejemplo para valoracion de un restaurante
```{r}
set.seed(2018)
clientes = sample(1:5,50,replace=TRUE)
set.seed(NULL)
clientes

tclientes = table(clientes)
cumsum(tclientes)
barplot(cumsum(tclientes))
```

## Ejemplo de cuello de jirafas
```{r}
longitud = sample(c("MC","C","N","L","ML"),100,replace=TRUE)
tlongitud = table(longitud)
tlongitud
prop.table(tlongitud)
cumsum(tlongitud)
cumsum(prop.table(tlongitud))
barplot(prop.table(tlongitud))
```

# Usando tablas multidimensionales
Se usa apply con cumsum y usando margin para elegir sobre que se aplica cumsum
Seguimos con ejemplo de jirafas
```{r}
zonas = rep(c("A","B","C","D"),c(30,25,35,10))
jirafas = data.frame(zonas,longitud)
str(jirafas)
head(jirafas)
t(apply(table(jirafas),MARGIN=1,FUN=cumsum)) # Se traspone para poner en filas las zonas
t(apply(prop.table(table(jirafas),margin=1),MARGIN=1,FUN=cumsum))
diagrama = apply(prop.table(table(jirafas),margin=1),MARGIN=1,FUN=cumsum)
barplot(diagrama,beside=TRUE,legend=TRUE,main="Titulo",args.legend=list(x="topleft",cex=0.55))
```


