---
title: "Diagramas de Caja y bigote"
author: "ASR"
date: "10/5/2021"
output: html_document
---

```{r setup, include=FALSE}
```


```{r setup, include=FALSE}
knitr::opts_chunk$set(echo = TRUE)
```

## Diagramas de caja
Diagrama que muestra el mínimo, el 1º Quartil, Mediana, 3ºQuartil y máximo.
Los bigotes llegan a 1.5 veces el rango interquartilico y en el caso de superarlo se queda ahí y los valores de fuera se llaman Outliers.
$$b_inf = max(m,Q_{0.25}-1.5(Q_{0.75}-Q_{0.25})) $$
```{r}
dados = sample(1:20,100,replace=TRUE)
boxplot(dados,main = "Un diagrama de caja")
```

### Ejemplo con body fat:
```{r}
body = read.table("../data/bodyfat.txt",header=TRUE)
boxplot(body) # No se suele hacer porque no se dibujan los factores y puede haber dispariodad de los datos que hace que no se visualicen bien
```

### Ejemplo con Iris
```{r}
boxplot(iris[,1:4], col = "lightblue")

```

### Ejemplo dibujando para comparar
```{r}
boxplot(circumference~Tree, data=Orange,ylab="Circunferencia del tronco (mm)", main="Boxplot de los naranjos en función del tipo de arbol")
boxplot(iris$Sepal.Length~iris$Species) ## Esta forma y la siguiente son lo mismo
boxplot(Sepal.Length~Species,data=iris)
```

### Ejemplo cangrejos
```{r}
cangrejos = read.table("../data/datacrab.txt",header=TRUE)
cangrejos = cangrejos[-1]
boxplot(weight~color, data=cangrejos)
boxplot(weight~color, data=cangrejos, notch=TRUE)
```

### Ejemplo agregando valores
```{r}
boxplot(Sepal.Length~Species,data=iris)
medias = aggregate(Sepal.Length~Species,data=iris, FUN=mean)
points(medias, col="pink", pch=15)
```

Para los cangrejos:
```{r}
mediacrab = aggregate(weight~color,data=cangrejos, FUN=mean)
boxplot(weight~color, data=cangrejos, notch=TRUE)
points(mediacrab, col="blue", pch=15)
```

## Estructura del Boxplot
```{r}
str(boxplot(weight~color, data=cangrejos, notch=TRUE))
boxplot(weight~color, data=cangrejos, notch=TRUE)$stats
```




