---
title: "Test Bebes Recien Nacidos"
author: "ASR"
date: "1/5/2021"
output: html_document
---

```{r setup, include=FALSE}
knitr::opts_chunk$set(echo = TRUE)
```

# Recien Nacidos
## 1.Utiliza str() y head() para explorar la estructura, y con help(), mirar el significado de cada variable.

```{r}
library(MASS)
data <- MASS::birthwt
str(data)
head(data)
```


## 2.Calcula una tabla de frecuencias relativas marginales de los pares (raza de la madre, peso inferior a 2.5 kg o no) que permita ver si la raza de la madre influye en el peso del bebé.
```{r}

race <- data[c("race","bwt")]
race <- within(race,bwt[bwt<2500] <- "Menor")
race <- within(race,bwt[bwt>=2500 & bwt!="Menor"] <- "Mayor")
race_pt <- prop.table(table(race))
race_pt
```


## 3.Dibuja un diagrama de mosaico de la tabla del ejercicio anterior.
```{r}
plot(race_pt)
```


## 4. Dibuja un diagrama bidimensional de barras, con las barras organizadas en bloques, que permita visualizar la información de los ejercicios anteriores. Aprovecha para nombres adecuados a los bloques, colores a las barras, y añadir una leyenda que explique qué representa cada barra.
```{r}
barplot(race_pt,beside=TRUE,main="Diagrama de barras de tabla marginal de raza y peso", col=c("green","blue","yellow"),ylim=c(0,0.4))
barplot(race_pt,beside=FALSE,main="Diagrama de barras de tabla marginal de raza y peso", col=c("green","blue","yellow"),ylim=c(0,0.7))
```


## 5. ¿Se puede obtener alguna conclusión de la tabla y el diagrama de barras anterior? Argumenta tu respuesta
La raza 2 tiene una alta probabilidad de tener hijo de peso menor a 2500. Sus barras y datos son menores porque hay menos personas de raza 2 participando en el estudio.

## 6. Repite los cuatro ejercicios anteriores para los pares (madre fumadora o no, peso inferior a 2.5 kg o no) y para los pares (madre hipertensa o no, peso inferior a 2.5 kg o no.
### Fumadora <> peso
```{r}
smoke <- data[c("smoke","bwt")]
smoke <- within(smoke,bwt[bwt<2500] <- "Menor")
smoke <- within(smoke,bwt[bwt>=2500 & bwt!="Menor"] <- "Mayor")
smoke_pt <- prop.table(table(smoke))
smoke_pt
barplot(smoke_pt,beside=TRUE,main="Diagrama de barras de tabla marginal de fumadora y peso", col=c("green","blue","yellow"),ylim=c(0,0.5))
```

### Hipertensa <> peso
```{r}
hipt <- data[c("ht","bwt")]
hipt <- within(hipt,bwt[bwt<2500] <- "Menor")
hipt <- within(hipt,bwt[bwt>=2500 & bwt!="Menor"] <- "Mayor")
hipt_pt <- prop.table(table(hipt))
hipt_pt
barplot(hipt_pt,beside=TRUE,main="Diagrama de barras de tabla marginal de ipertensa y peso", col=c("green","blue","yellow"),ylim=c(0,0.8))
```

## 7. Calcula una tabla de frecuencias relativas marginales de las ternas (raza de la madre, madre fumadora o no, peso inferior a 2.5 kg o no) que permita ver si la raza de la madre y su condición de fumadora o no fumadora influyen en el peso del bebé.
```{r}
terna <- data[c("race","smoke","bwt")]
terna <- within(terna,bwt[bwt<2500] <- "Menor")
terna <- within(terna,bwt[bwt>=2500 & bwt!="Menor"] <- "Mayor")
terna_pt <- prop.table(table(terna))
terna_pt

```

## 8. Dibuja un diagrama de mosaico de la tabla del ejercicio anterior.
```{r}
plot(terna_pt)
```

