---
title: "Rmd29 Agruipacion datos por R"
author: "ASR"
date: "18/5/2021"
output: html_document
---

```{r setup, include=FALSE}
knitr::opts_chunk$set(echo = TRUE)
```

## Agrupacion Datos R (Función cut)
Uso de cut.
cut (x, breaks=..., labels=..., right=...)
- breaks: k o un vector de divisiones. Mejor darle los limites de los elementos que el k, aunque tb se podría.
- labels: Si queremos etiquetas en los datos (X1...)
- right: Donde está cerrado. con right false el intervalo se queda cerrado izquierda [1,2)

Usando ejemplo iris e incorporandolos como columnas si queremos como dato agrupado
```{r}
iris_df = iris
petals = iris_df$Petal.Length
iris_df$div1 = cut(petals,breaks=5,right=FALSE)
iris_df$div2 = cut(petals,breaks=ceiling(sqrt(length(petals))),right=FALSE) # Regla raiz cuadrada
iris_df$div3 = cut(petals,breaks=c(1,2,3,4,5,6,7),right=FALSE) #Se muestra el intervalo
iris_df$div4 = cut(petals,breaks=c(1,2,3,4,5,6,7),right=FALSE, labels=FALSE) # Muestra numeros de los levels
iris_df$div5 = cut(petals,breaks=c(1,2,3,4,5,6,7),right=FALSE, labels=c("Peq","Norm","Gran","XGran","Gigan", "Gigan2")) # Muestra los indicados
head(iris_df)
```

## Agrupación  usando otras funciones
Nota: Los niveles se pueden marcar con: El intervalo, la marca (punto medio) o el orden
cut es similar a factor que usabamos para crear factores en cualitativas.
Una vez se han convertido en clases si estas están ordenadas (que lo están en general) podemos calcular las frecuencias (absolutas, relativas, ...)

Usando hist(x,breaks=... (Mejor extremos),right=FALSE,plot=False)
  $count # Frec. Absolutas
  $mids # Las marcas de clase
  ...

Función ejemplo para tabla de frecuencias recibiendo el num elementos (k) en que dividir los valores cuantitativos:
```{r}
TablaFrecs = function(x,k,A,p) {
  L = min(x)-p/2+A*(0:k)
  x_cut = cut(x, breaks=L,right=FALSE)
  intervals = levels(x_cut)
  mc = (L[1]+L[2])/2 + A*(0:(k-1)) # Marcas de clase
  Fr.abs = as.vector(table(x_cut))
  Fr.rel = round(Fr.abs/length(x),4)
  Fr.cum.abs = cumsum(Fr.abs)
  Fr.cum.rel = cumsum(Fr.rel)
  tabla = data.frame(intervals,mc,Fr.abs,Fr.cum.abs,Fr.rel,Fr.cum.rel)
  tabla
}
TablaFrecs(petals,k=ceiling(sqrt(length(petals))),0.5,0.1)
```


Función ejemplo recibiendo las divisiones (L):
```{r}
TablaFrecs.L = function(x,L,V) {
  x_cut = cut(x, breaks=L,right=FALSE, include.lowest=V)
  intervals = levels(x_cut)
  mc = (L[1:(length(L)-1)]+L[2:(length(L))])/2  # Marcas de clase
  Fr.abs = as.vector(table(x_cut))
  Fr.rel = round(Fr.abs/length(x),4)
  Fr.cum.abs = cumsum(Fr.abs)
  Fr.cum.rel = cumsum(Fr.rel)
  tabla = data.frame(intervals,mc,Fr.abs,Fr.cum.abs,Fr.rel,Fr.cum.rel)
  tabla
}
TablaFrecs.L(petals,L=c(1,2,3,4,5,6,7),FALSE)
```

## Ejemplo de Datacrab con lo ultimo visto

```{r}
crabs = read.table("../data/datacrab.txt", header=TRUE)
cw = crabs$width
k1 = ceiling(sqrt(length(cw)))
A = diff(range(cw)) / k1
TablaFrecs(cw,k1,A,0.1)
L1 = min(cw)-1/2*0.1
L = L1 + A*(0:k1)
TablaFrecs.L(cw,L,FALSE)
```

## Ejemplo de notas de bachillerato

```{r}
set.seed(4)
notas = sample(0:10,100, replace = TRUE)
set.seed(NULL)
notas
```

Intervalos con distintas amplitudes.
```{r}
L = c(0,5,7,9,10)
notas1 = cut(notas,breaks=L,right=FALSE, include.lowest = TRUE)
notas1

MC = (L[1:(length(L)-1)]+L[2:length(L)])/2
notas2 = cut(notas,breaks=L, labels=MC,right=FALSE,include.lowest=TRUE)
notas2

notas3 = cut(notas,breaks=L,labels=FALSE,right=FALSE,include.lowest=TRUE)
notas3 # Con orden de intervalo

notas4 = cut(notas,breaks = L,labels = c("Susp","Aprob","Not","Exc"),right=FALSE,include.lowest=TRUE)
notas4
```

Ahora sacamos frecuencias
```{r}
table(notas4)
prop.table(table(notas4))
cumsum(table(notas4))
cumsum(prop.table(table(notas4)))

notasHist = hist(notas,breaks = L,right=FALSE,include.lowest=TRUE,plot=FALSE)
FAbs = notasHist$count
FRel = prop.table(FAbs)
FAbsCum = cumsum(FAbs)
FRelCum = cumsum(FRel)
intervalos = c("[0,5)","[5,7)","[7,9)","[9,10]")
calificacion = c("Suspenso","Aprobado","Notable","Excelente")
marcas=notasHist$mids
tabla.Fr = data.frame(intervalos,calificacion,marcas,FAbs,FAbsCum,FRel,FRelCum)
tabla.Fr
```


