---
title: "Rmd29 Agruipacion datos por R"
author: "ASR"
date: "18/5/2021"
output: html_document
---

```{r setup, include=FALSE}
knitr::opts_chunk$set(echo = TRUE)
```

## Agrupacion Datos R (Función cut)
Uso de cut.
cut (x, breaks=..., labels=..., right=...)
- breaks: k o un vector de divisiones. Mejor darle los limites de los elementos que el k, aunque tb se podría.
- labels: Si queremos etiquetas en los datos (X1...)
- right: Donde está cerrado. con right false el intervalo se queda cerrado izquierda [1,2)

Usando ejemplo iris e incorporandolos como columnas si queremos como dato agrupado
```{r}
iris_df = iris
petals = iris_df$Petal.Length
iris_df$div1 = cut(petals,breaks=5,right=FALSE)
iris_df$div2 = cut(petals,breaks=ceiling(sqrt(length(petals))),right=FALSE) # Regla raiz cuadrada
iris_df$div3 = cut(petals,breaks=c(1,2,3,4,5,6,7),right=FALSE) #Se muestra el intervalo
iris_df$div4 = cut(petals,breaks=c(1,2,3,4,5,6,7),right=FALSE, labels=FALSE) # Muestra numeros de los levels
iris_df$div5 = cut(petals,breaks=c(1,2,3,4,5,6,7),right=FALSE, labels=c("Peq","Norm","Gran","XGran","Gigan", "Gigan2")) # Muestra los indicados
iris_df
```

## Agrupación  usando otras funciones
Nota: Los niveles se pueden marcar con: El intervalo, la marca (punto medio) o el orden
cut es similar a factor que usabamos para crear factores en cualitativas.
Una vez se han convertido en clases si estas están ordenadas (que lo están en general) podemos calcular las frecuencias (absolutas, relativas, ...)




