---
title: "Datos Cuantitativos Agrupados"
author: "ASR"
date: "12/5/2021"
output: html_document
---

```{r setup, include=FALSE}
knitr::opts_chunk$set(echo = TRUE)
```

## Datos Cuantitativos agrupados

```{r}
pesos = c(50.2,50.5,50.7,53,53,57,60,60.5,61,67,67.5,68.5,69,69.3,71,72,73,75,77,77.8,78)
barplot(pesos) # Tal cual no dice nada. Hay que agruparlos
```

Agrupando decidiendo el num de intervalos, la amplitud de los intervalos, acumular extremos de los intervalos y calcular el valor representativo del intervalo. Su marca de clase. Usando hist().

Para los intervalos (k) a calcular se pueden hacer de distintas formas (k num grupos a dividir):
- Regla de la raiz cuadrada: $k=[\sqrt{n}]$
- Regla de Sturges: $k = [1+log_2(n)]$
- Regla de Scott: Indica amplitud teórica.
$$A_s=3.5\cdot\tilde{s}\cdot n^{-1/3}$$
donde $\tilde{s}$ es la desviación típica muestral
$$k=\left[\frac{max(x)-min(x)}{A_s}\right]$$
- Regla de Freedman-Diaconis: 1º Amplitud teórica Afd y luego k.
$$A_{FD} = 2\cdot(Q_{0.75}-Q_{0.25})\cdot n^{-1/3}$$
$$k=\left[\frac{max(x)-min(x)}{A_{FD}}\right]$$

Ahora hay que definir la amplitud (A). Se puede dividir el rango entre k.
Si da exacto tomaremos A+una unidad de precision.

Con amplitud se calculan los extremos. [L1,L2)[L2,L3) ...
Ej: El L2 está incluido en el grupo de la derecha no en el izquierdo.
$$L_1=min(x)-precision/2$$
$$L_2 = L_1+A$$
$L_i = L_1 + (i-1)A$ con $i=2,...,k+1$

Las marcas de clase están entre los intervalos siendo el punto intermedio.
$$X_1 = \frac{L_1+L_2}{2}$$

## Ejemplo práctico

### Calculo del numero de elementos con distintos metodos
```{r}
datacrab = read.table("../data/datacrab.txt",header=TRUE)
str(datacrab)
cw = datacrab$width
n = length(cw)
k1 = ceiling(sqrt(n)) # Regla Raiz cuadrada
k2 = ceiling(1+log(n,2))  fd# Sturges - nclass.Sturges(cw)
As = 3.5*sd(cw)*n^(-1/3) # Scott - scott(cw)
k3 = ceiling(diff(range(cw))/As)
Afd = 2*(quantile(cw,0.75,names=FALSE)-quantile(cw,0.25,names=FALSE))*n^(-1/3)
k4 = ceiling(diff(range(cw))/Afd) # nclass.FD(cw)

```
Regla raiz cuadrada k = `r k1`

Regla Sturges k = `r k2`

Regla Scott k = `r k3`

Regla Freedman-Diaconis k = `r k4`

### Calculo de los intervalos (Regla Scott)
```{r}
A = diff(range(cw)) / k3
A # Redondeamos al nivel de precisión que usamos. Si lo hacemos con un milimetro pues cambiamos a 1.3 (Para mantener la precisión de los datos)
```
Redondeamos al nivel de precisión que usamos. Si lo hacemos con un milimetro pues cambiamos a 1.3 para mantener la precisión de los datos.
A=1.3

### Calculo de Extremos
```{r}
A = 1.3
L1 = min(cw)-1/2*0.1
L = L1 + A*(0:k3)
X = L1 + A/2 + A*(0:k3-1)
L
X
```


