---
title: "Est. Descriptiva con datos cuantitativos"
author: "ASR"
date: "7/5/2021"
output: html_document
---

```{r setup, include=FALSE}
knitr::opts_chunk$set(echo = TRUE)
```

## Datos Cuantitativos
Números y cuenta de objetos. Continuos o discretos.
Se puedee usar Frec.Absoluta, relativa, acumulada y relativa.
Además otras técnicas: media, ... y operaciones varias.

### Frecuencias
No se crean niveles. Se estudian solo las frecuencias observadas, no las no observadas. (Ej: No una persona de 108 años porque no la hay en los datos)
```{r}
edad = sample(10:45,size=20,replace=TRUE)
table(edad)
prop.table(table(edad))
cumsum(table(edad))
cumsum(prop.table(table(edad)))
```

## Usando notación matemática

## Ejemplo con dados
Se incorporan a data frame como vector para que no incorporen los niveles dado que ya lo incorporamos en Puntuacion.
```{r}
dados = sample(1:6,size=25,replace=TRUE)
dados.df = data.frame(Puntuacion = 1:6,
                      Fr.abs = as.vector(table(dados)),
                      Fr.rel = as.vector(prop.table(table(dados))),
                      Fr.acu = as.vector(cumsum(table(dados))),
                      Fr.racu = as.vector(cumsum(prop.table(table(dados)))))
dados.df
```

## Medidas de Centralización
Media: Suma/Nº elementos es media aritmética y tb está la media armónica.
Mediana: Elemento del centro de entre las observaciones. Si es par sería la media de los dos del centro si es impar el del centro. La primera que supera el 50% en frec relativa acumulada.
Moda: Los valores que más se repite (Con mas frec absoluta o relativa)

```{r}
sort(edad)
table(edad)
sum(edad)/length(edad) # Media
mean(edad)
median(edad)
as.numeric(names(which(table(edad)==max(table(edad))))) # Moda o modas en numerico
```

# Tipos de medias en matemáticas
Todas las medias están entre el mínimo y el máximo.

```{r}
x = c(32,45,67,43,28,17,48,95)
n = length(x)
```
- Media aritmética
$$\bar{x} = \frac{1}{n}\sum_{i=1}^n x_i$$
```{r}
sum(x)/n
```
- Media aritmética ponderada
Usando pesos a cada valor, los que tienen mas valor pueden ponderar más.
$$\bar{x}_w = \frac{\sum_{i=1}^nw_i\cdot x_i}{\sum_{i=1}^n w_i}$$
```{r}
w = c(1,2,2,3,3,2,2,1)
sum(x*w)/sum(w)
```


- Media geométrica
Util cuando el conjunto de numeros se interpretan en orden de su producto y no de su suma. Por ejemplo velocidades de crecimiento.
$$\bar{x}_G=\left(\prod_{i=1}^n x_i\right)^{1/n}$$
```{r}
prod(x)^(1/n)
```

- Media armónica
Util para conjuntos de numeros que se definen en funcion de una unidad, por ejemplo velocidad (distancia por unidad de tiempo)
$$\bar{x}_A=n*\left(\sum_{i=1}^n \frac{1}{x_i}\right)^{-1} = \frac{n}{\sum_{i=1}^n \frac{1}{x_i}}$$

```{r}
n/sum(1/x)
```


# Medidas de posición
Qué valores dividen las observaciones en determinadas proporciones. Se llaman cuantiles.
La mediana es un cuantil que divide llas observaciones en 2 grupos. 
Hay más para hacer más divisiones $Q_p$. Este cuantil sería aquel que la frecuencia relativa acumulada es justo superior al valor p.
La mediana sería $Q_{0.5}$

```{r}
count = 50
dados = sample(1:4,count,replace=TRUE)
dados = sort(dados)
dados.df = data.frame(Puntuacion = 1:4,
                      Fr.abs = as.vector(table(dados)),
                      Fr.rel = as.vector(prop.table(table(dados))),
                      Fr.acu = as.vector(cumsum(table(dados))),
                      Fr.racu = as.vector(cumsum(prop.table(table(dados)))))
dados.df
```
El cuantil 0.3 $Q_{0.3}$ sería el primer elemento que su frecuencua relativa acumulada es mayor de 0.3.
```{r}
posicion = round(0.3*count)
dados[posicion]
```
Tienen los cuantiles con nombre propio:

- Los cuartiles: $Q_{0.25}$, $Q_{0.5}$, $Q_{0.75}$
- Los deciles: $Q_{0.1}$, $Q_{0.2}$, ... , $Q_{0.8}$, $Q_{0.9}$
- Los percentiles: $Q_{0.01}$, $Q_{0.02}$, ... , $Q_{0.98}$, $Q_{0.99}$

Se puede usar quantile(x,p) con un parametro type dado que hay 9 métodos diferentes de calcularlos.
```{r}
quantile(dados,0.3)
quantile(dados,0.3,type=2)
```

# Medidas de dispersión
Evaluar como de dispersos están los datos.
- Rango: La diferencia del menor al mayor: max - min
- Rango intercuartílico: $Q_{0.75}$ - $Q_{0.25}$
- Varianza: Siempre es positiva o nula. Si $s^2=0$ es que todos los valores son iguales, no hay diferencias con la media.
$$s^2 = \frac{\sum_{j=1}^n (x_j-\bar{x})^2}{n} = \frac{\sum_{j=1}^k n_j(X_i-\bar{x})^2}{n}=\sum_{j=1}^k f_j(X_j-\bar{x})^2$$

Otra forma de calcularlo:
$$s^2=\frac{\sum_{i=1}^n x_i^2}{n}-\bar{x}^2$$

- Desviación típica: $s=\sqrt{s^2}$

- Varianza muestral: Pendiente de revisar dado que tienen una variación con la varianza.
$$\tilde{s}^2=\frac{n}{n-1}s^2=\frac{\sum_{j=1}^n (x_j-\bar{x})^2}{n-1}$$
- Desviación típica muestral:$\tilde{s}=\sqrt{\tilde{s}^2}$
```{r}
range(dados) # Mínimo y máximo
diff(range(dados)) # Rango
IQR(dados) # Tiene varios tipos
var(dados) # Varianza muestral
sd(dados) # Desviación típica muestral
var(dados)*(length(dados)-1)/length(dados) # Varianza
sd(dados)*sqrt((length(dados)-1)/length(dados)) # Desviación típica
```

# Manipulación de datos cuantitativos con factor

## Summary
Obtener algunos valores (Min, Max, ...)
```{r}
cangrejos = read.table("../data/datacrab.txt",header=TRUE)
cangrejos = cangrejos[-1]
summary(cangrejos)
summary(subset(cangrejos,color==3,c("weight","width")))
summary(subset(cangrejos,color==5,c("weight","width")))
```

## By
Aplicar una función a algunas columnas segmentándolas por un nivel de un factor
by(columnas, factor, FUN = función)

```{r}
by(iris[,c(1,3)],iris$Species,FUN=summary) # Hacemos summary de cada specie de flor
```

## Aggregate
Similar a by
```{r}
aggregate(cbind(Sepal.Length,Petal.Length)~Species, data=iris,FUN=summary)
```

## NA en los datos
Si no queremos usarlos hay que añadir na.rm=TRUE
```{r}
s = c(1,2,3,NA)
mean(s)
mean(s,na.rm = TRUE)
```


