---
title: "Distribuciones de probabilidad"
author: "ASR"
date: "25/5/2021"
output: html_document
---

```{r setup, include=FALSE}
knitr::opts_chunk$set(echo = TRUE)
```

## Introducción de distribuciones de probabilidad
- Experimento aleatorio (ej. Tirar la moneda)
- Suceso elemental: Sacar la Cara (C) o la Cruz (+)
- Espacio muestral: $\Omega$ {C,+}
- Suceso: Subconjunto
- Suceso total: Todo el espacio muestral.
- Suceso vacío o imposible.

## Variables aleatorias (v.a.)
El total es $\Omega$. La variable aleatoria es $X(\omega)$ y Dx el dominio que son los valores que puede tomar.

Función de distribución de la v.a.
$F(x)=p(X<=x)$ - Como probabilidad acumulada del valor x.
$p(x<=a) = F(a)$
$p(x<a) = F(a^-)$
$p(x=a) = F(a) - F(a^-)$
$p(a<=x<=a) = F(b) - F(a^-)$

Quantiles se aplica con probabilidades (0.25, 0.5 y 0.75)

### Variables aleatorias discretas
Funcion de densidad: $f(x) = p(X=x)$
Esperanza de una variable aleatoria discreta: Producto del elemento o transformacion del mismo por su probabilidad.
$$E(X) = \sum_{x€D_x}x\cdot f(x)$$
Tambien aplica:
$$E(g(x)) = \sum_{x€D_x}g(x)\cdot f(x)$$

Varianza de una v.a discreta: Como se alejan los valores de x de la media.
$$Var(X) = E((X-E(X))^2)= E(X^2)-(E(X))^2$$
Tambian aplica:
$$Var(g(X)) = E((g(X)-E(g(X)))^2)= E(g(X)^2)-(E(g(X)))^2$$
Desviación típica:
$\sigma(x)=\sqrt{Var(X)}$
$\sigma(g(x))=\sqrt{Var(g(X))}$


## Sesgo (Skewness) en una distribución de probabilidad
Campanas de distribución normal pero tumbadas a izquierda o derecha. Sesgo a izquierda o a derecha.
A veces se define como (media - mediana) / sigma
Es ver si mediana, media y moda están próximas o no, en caso de que no hay un sesgo claro.

## Distribuciones de probabilidad
Funciones en R:
dva(x,...): Función de densidad o probabilidad
pva(x,...): Función de distribución
qva(p,...): Cuantil p-esimo
rva(n,...): Generador de n observaciones

Funciones en python:
pmf(k,...) o pdf(x,...): Funciones de probabilidad o densidad
cdf(x,...): Función de distribución
ppf(p,...): Cuantil p-esimo
rvs(size,...): Generador de size observaciones

### Distrbución de Bernoulli
variable aleatoria con 0(fracaso), 1(exito) donde p sería la probabilidad de 1 y (1-p) la probabilidad del 0 fracaso.

$$f(k) = p^k(1-p)^{1-k}, k\in\{0,1\}$$
Con q = 1-p:
$$E(X)=p$$
$$Var(X)=pq$$
Probamos con la función:
Sea $X=Be(p=0.7)$, la distribución que modela la probabilidad de obtener el resultado sería:
```{r}
library(Rlab)
dbern(0,prob=0.7)
dbern(1,prob=0.7)
pbern(0,prob=0.7)
pbern(1,prob=0.7)
qbern(0.5,prob=0.7)
rbern(100,prob=0.7) -> data
hist(data)
```

```{r}
library(reticulate)
py_install("scipy")
py_install("matplotlib")
```


### En Python
```{python}
from scipy.stats import bernoulli
import matplotlib.pyplot as plt
p=0.7
mean,var,skew,kurt = bernoulli.stats(p,moments='mvsk')
print("Media %f"%mean)
print("Var %f"%var)
print("Sesgo %f"%skew)
print("Kurt %f"%kurt)

fix,ax = plt.subplots(1,1)
x = bernoulli.rvs(p,size=1000)
ax.hist(x)
plt.show()
```

## Distribución Binomial
Distribución de un número de existos de un experimento con dos valores posibles.
En n experimentos puedes tener 0 éxitos hasta n.
Si n=1 sería la de Bernoulli
Esperanza(X) = np
Var(X) = npq

En R se usa Rlab: dbinom , pbinom, qbinom, rbinom
Python: scipy.stats.binomial > pmf,cdf, ppf, rvs

Sea $X=V(n=30,p=0.6)$

```{r}
library(Rlab)
n=30
p=0.6
plot(0:n,dbinom(0:n,size=n,prob=p))
plot(0:n,pbinom(0:n,size=n,prob=p))
qbinom(0.5,n,p)
hist(rbinom(1000,n,p))
```

### En python
```{python}
from scipy.stats import binom
import matplotlib.pyplot as plt
import numpy as np

n=7
p=0.4

mean,var,skew,kurt = binom.stats(n,p,moments='mvsk')
print("Media %f"%mean)
print("Var %f"%var)
print("Sesgo %f"%skew)
print("Kurt %f"%kurt)

fix,ax = plt.subplots(1,1)

x = np.arange(0,n+1)
ax.plot(x,binom.pmf(x,n,p),'bo',ms=8,label="Función de densidad de B(7,0.4)")
ax.vlines(x,0,binom.pmf(x,n,p),colors='b',lw=4,alpha=0.5)
rv=binom(n,p)
ax.vlines(x,0,rv.pmf(x),colors='k',linestyles='--',lw=1,label="Distribución teórica")
ax.legend(loc='best',frameon=False)

plt.show()
```

## Distribución Geométrica

X variable aleatoria que mide numero de repeticiones hasta el primer éxito. A veces se cuentan los fracasos y a veces los intentos.
X = Ge(p)

$f(k)=(1-p)^kp$ Si empieza en 0
$f(k)=(1-p)^{k-1}p$ Si empieza en 1
$E(X)=\frac{1-p}{p}$ empezando en 0 y $\frac{1}{p}$ si empieza en 1.

Sea $X=Geom(p=0.1)$:
```{r}
library(Rlab)
p=0.1
plot(0:20,dgeom(0:20,p))
plot(0:20,pgeom(0:20,p),ylim=c(0,1))
qgeom(0.5,p)
hist(rgeom(10000,p))
```

### En Python:
```{python}
from scipy.stats import geom
import matplotlib.pyplot as plt
import numpy as np

fig,ax = plt.subplots(1,1)
p=0.3

mean,var,skew,kurt = geom.stats(p,moments='mvsk')
print("Media %f"%mean)
print("Var %f"%var)
print("Sesgo %f"%skew)
print("Kurt %f"%kurt)

x = np.arange(geom.ppf(0.01,p),geom.ppf(0.99,p))
ax.plot(x,geom.ppf(x,p),'bo',ms=8,label="Dist. Geom(0.3)")
ax.vlines(x,0,geom.pmf(x,p),colors='b',lw=4,alpha=0.5)

rv = geom(p)
ax.vlines(x,0,rv.pmf(x),colors='k',linestyles='--',lw=1,label="FROZEN PMF")
ax.legend(loc='best')
plt.show()

fig,ax = plt.subplots(1,1)
prob = geom.cdf(x,p)
ax.plot(x,prob,'bo',ms=8,label="Función de distribución acumulada")
plt.show()

fig,ax = plt.subplots(1,1)
r = geom.rvs(p,size=10000)
plt.hist(r)
plt.show()

```

## Distribución Hipergeométrica
Modela la extracción de objetos de un conjunto donde hay N objetos de tipo 1 y M objetos de tipo 2. Se extraen n objetos y se mide el nº de objetos de tipo 1 (tipo A)

$$f(k)=\frac{\left(\matrix{N k}\right)}{}$$
$$E(X)=\frac{nN}{N+M}$$
$$Var(X) = \frac{nNM}{(N+M)^2}\cdot \frac{N+M-n}{N+M-1}$$


Tenemos 20 animales y 7 son perros. Medir prob de encontrar un num de perros si elegimos x animales al azar.
```{r}
library(Rlab)
M=7
N=13
k=12
dhyper(x=0:12,m=M,n=N,k=k)
phyper(q=0:12,m=M,n=N,k=k)
qhyper(p=0.5,m=M,n=N,k=k)
rhyper(nn=1000,m=M,n=N,k=k) -> data
hist(data,breaks=8)
```

### En Python
```{python}
from scipy.stats import hypergeom
import matplotlib.pyplot as plt
import numpy as np

[M,n,N] = [20,7,12]



rv = hypergeom(M,n,N)
x = np.arange(0,n+1)
y = rv.pmf(x)

mean,var,skew,kurt = rv.stats(moments='mvsk')
print("Media %f"%mean)
print("Var %f"%var)
print("Sesgo %f"%skew)
print("Kurt %f"%kurt)

fig = plt.figure()
ax=fig.add_subplot(111)

ax.plot(x,y,'bo')
ax.vlines(x,0,y,colors='b',lw=4,alpha=0.5)
ax.set_xlabel("Nº de perros entre los 12 elegidos al azar")
ax.set_ylabel("Dist. probabilidad de H(13,7,12)")

plt.show()

```

## Distribución de Poisson
Nº de eventos en un cierto intervalo de tiempo.
$$f(k)=\frac{e^{-\lambda \lambda^k}}{k!}$$
$E(X)=\lambda$
$Var(X)=\lambda$

X modelo errores ortograficos por página  tiene una valor esperado de $\lambda=5$
```{r}
l=5
dpois(x=0:10,lambda=l)
plot(0:20,dpois(x=0:20,lambda=l))
ppois(0:20,l)
qpois(0.5,5)
rpois(1000,lambda=l) -> data
hist(data)
```

### En Python:

```{python}
from scipy.stats import poisson

fig,ax = plt.subplots(1,1)
mu = 0.8

mean,var,skew,kurt = poisson.stats(mu,moments='mvsk')
print("Media %f"%mean)
print("Var %f"%var)
print("Sesgo %f"%skew)
print("Kurt %f"%kurt)

x = np.arange(0,5)
ax.plot(x,poisson.pmf(x,mu),'bo',ms=8,label="Dist. Poisson(0.8)")
ax.vlines(x,0,poisson.pmf(x,mu),colors='b',lw=4,alpha=0.5)

ax.legend(loc='best',frameon=False)
plt.show()
```

## Distribución Binomial Negativa
Numero de repeticiones de (exito,fracaso) hasta alcanzar un número de éxitos. r por el numero de éxitos.
X = BN(r,p)

Funcs: pnbinom, dnbinom, ... 

```{r}
r=5
p=0.3
dnbinom(x=0:20,size=r,prob=p)
plot(0:20,dnbinom(x=0:20,size=r,prob=p))

```


