---
title: "Histogramas"
author: "ASR"
date: "24/5/2021"
output: html_document
---

```{r setup, include=FALSE}
knitr::opts_chunk$set(echo = TRUE)
```

## Histogramas
Barras pegadas unas a las otras, están unidos los datos y no hay saltos por eso se juntan las barras. A mayor altura maypr frecuencia.
La altura es la necesaria para que el área de la barra sea igual a la frecuencia absoluta de la misma.
Pueden ser:
- Histograma de frecuencias absolutas
- Histograma de frecuencias relativas
- Histograma de frecuencias acumuladas

Parametros funcion hist()
- x
- breaks
- freq (relativas o no)
- right
- include.lowest
- Parametros de plot (Con plot = FALSE no dibuja pero genera los datos)

Datos que devuelve como tabla en R:
- breaks
- mids (Marcas de clase)
- counts (Freq. absolutas)
- density (Densidades de los intervalos - altura en el caso de freq relativa. Freq.Relativa/A)

Función de histograma frecuencias absolutas:
```{r}
histAbs = function (x,L) {
  h = hist(x,breaks=L,freq=FALSE,xaxt="n",yaxt="n",col="lightgray",main="Histograma de frecuencias absolutas",xlab="Intervalos y marcas de clase",ylab="Frecuencias absolutas")
  axis(1,at=L)
  text(h$mids,h$density/2,labels=h$counts,col="purple")
}
```

Función de histograma frecuencias absolutas acumuladas:
```{r}
histAbsCum = function(x,L) {
  h = hist(x, breaks=L, right=FALSE, plot = FALSE)
  h$density = cumsum(h$density)
  plot(h,freq=FALSE,xaxt="n",yaxt="n",col="lightgray", main="Histograma de frecuencias\nabsolutas acumuladas",xlab="Intervalos",ylab="Frec. absolutas acumuladas")
  axis(1,at=L)
  text(h$mids,h$density/2,labels=cumsum(h$counts),col="purple")
}
```
Nota: Usar rug y jitter para dar visibilidad de los datos.


### Histograma de frecuencias relativas
Función de histograma frecuencias relativas:
Se suele representar con la  curva de densidad.
```{r}
histRel = function(x,L) {
  h = hist(x,breaks=L,right=FALSE,plot=FALSE)
  t = round(1.1*max(max(density(x)[[2]]),h$density),2)
  plot(h,freq=FALSE,col="lightgray",main="Histograma de frec.relativas\ny curva de densidad estimada",xaxt="n",ylim=c(0,t),xlab="Intervalos",ylab="Densidades")
  axis(1,at=L)
  text(h$mids,h$density/2,labels=round(h$counts/length(x),2),col="blue")
  lines(density(x),col="purple",lwd=2)
}
```

Función de histograma frecuencias relativas acumuladas:
Se suele representar con la función de distribución.
```{r}
histRelCum = function(x,L) {
  h = hist(x,breaks=L,right=FALSE,plot=FALSE)
  h$density = cumsum(h$counts)/length(x)
  plot(h,freq=FALSE,col="lightgray",main="Histograma de frec.rel. acumuladas\ny curva de distribución estimada",xaxt="n",xlab="Intervalos",ylab="Densidades")
  axis(1,at=L)
  text(h$mids,h$density/2,labels=round(h$density,2),col="blue")
  dens.x = density(x)
  dens.x$y = cumsum(dens.x$y)*(dens.x$x[2]-dens.x$x[1])
  lines(dens.x,col="purple",lwd=2)
}
```

### Ejemplo con los cangrejos
```{r}
crabs = read.table("../data/datacrab.txt", header=TRUE)
cw = crabs$width
n = length(cw)
A = 1.3
As = 3.5*sd(cw)*n^(-1/3) # Scott - scott(cw)
k3 = ceiling(diff(range(cw))/As)
L1 = min(cw)-1/2*0.1
L = L1 + A*(0:k3)
h = hist(cw,breaks=L, right=FALSE,main="Histograma de las anchuras de los congrejos")
h
```

Usando las funciones creadas.
Frecuencias absoludas
```{r}
histAbs(cw,L)
rug(cw)
```

Frecuencias absolutas acumuladas:
```{r}
histAbsCum(cw,L)
rug(jitter(cw))
```

Frecuencias relativas
```{r}
histRel(cw,L)
rug(cw)
curve(dnorm(x,mean(cw),sd(cw)),col="cyan4",lty=4,lwd=2,add=TRUE)
legend("topright",lwd=c(2,2),lty=c(1,4),col=c("purple","cyan4"),legend=c("densidad estimada","densidad normal"))
```

Frecuencias relativas acumuladas:
```{r}
histRelCum(cw,L)
rug(cw)
```

