---
title: "Variables Aleatorias continuas"
author: "ASR"
date: "27/5/2021"
output: html_document
---

```{r setup, include=FALSE}
knitr::opts_chunk$set(echo = TRUE)
```

## Variables aleatorias continuas
No se pueden aplicar sumas y se aplican integrales.
Debajo de la curva el área es 1.
Función de distribución: F(x) = $\int_{-inf}^x{f(t)dt}$ - Acumula el área bajo la densidad.
$$E(X) = \int_{-inf}^{inf}{x\cdot fx(x)dx}$$
Si el dominio es entre intervalos a y b:
$$E(X) = \int_{a}^{b}{x\cdot fx(x)dx}$$

Y puede aplicarse a una función, pudiendo asi aplicarlo a cualquier transformación:
$$E(g(X) = \int_{a}^{b}{g(x)\cdot fx(x)dx}$$

$Var(X) = E((X-E(X))^2)$
Desv. típica:
$\sigma=\sqrt{Var(x)}$

## Distribuciones más conocidas:
- Uniforme
- Exponencial
- Normal
- Khi cuadrado
- t de Student
- F de Fisher

### Dist. Uniforme
Dominio D_x = [a,b]
$E(X)=\frac{a+b}{2}$
$Var(X)=\frac{(b-a)^2}{12}$

Funciones: dunif, punif,qunif,runif
Supongamos X=U([0,1])
```{r}
a = 0
b = 1
x = seq(-0.1,1.1,0.1)
plot(x,dunif(x,min=a,max=b),type="l")
plot(x,punif(x,min=a,max=b),type="l")
qunif(0.5,a,b)
```

### Dist. Exponencial
Parámetro $ \lambda$
$E(X)=1/\lambda$
$Var(X)=\frac{1}{\lambda^2}$
Funciones: dexp,pexp,qexp,rexp with rate=$\lambda$
En python scale = $1/\lambda$
```{r}

```

### Distribución normal (Campana de Gauss)
Se distinguen media y desviación tipica.
Funciones: dnorm,pnorm,qnorm,rnorm

No existe función como tal F(X) conocida.
Se pueden usar tablas que ya existen creadas.


