---
title: "Distribuciones de probabilidad"
author: "ASR"
date: "25/5/2021"
output: html_document
---

```{r setup, include=FALSE}
knitr::opts_chunk$set(echo = TRUE)
```

## Introducción de distribuciones de probabilidad
- Experimento aleatorio (ej. Tirar la moneda)
- Suceso elemental: Sacar la Cara (C) o la Cruz (+)
- Espacio muestral: $\Omega$ {C,+}
- Suceso: Subconjunto
- Suceso total: Todo el espacio muestral.
- Suceso vacío o imposible.

## Variables aleatorias (v.a.)
El total es $\Omega$. La variable aleatoria es $X(\omega)$ y Dx el dominio que son los valores que puede tomar.

Función de distribución de la v.a.
$F(x)=p(X<=x)$ - Como probabilidad acumulada del valor x.
$p(x<=a) = F(a)$
$p(x<a) = F(a^-)$
$p(x=a) = F(a) - F(a^-)$
$p(a<=x<=a) = F(b) - F(a^-)$

Quantiles se aplica con probabilidades (0.25, 0.5 y 0.75)

### Variables aleatorias discretas
Funcion de densidad: $f(x) = p(X=x)$
Esperanza de una variable aleatoria discreta: Producto del elemento o transformacion del mismo por su probabilidad.
$$E(X) = \sum_{x€D_x}x\cdot f(x)$$
Tambien aplica:
$$E(g(x)) = \sum_{x€D_x}g(x)\cdot f(x)$$

Varianza de una v.a discreta: Como se alejan los valores de x de la media.
$$Var(X) = E((X-E(X))^2)= E(X^2)-(E(X))^2$$
Tambian aplica:
$$Var(g(X)) = E((g(X)-E(g(X)))^2)= E(g(X)^2)-(E(g(X)))^2$$
Desviación típica:
$\sigma(x)=\sqrt{Var(X)}$
$\sigma(g(x))=\sqrt{Var(g(X))}$


## Sesgo (Skewness) en una distribución de probabilidad
Campanas de distribución normal pero tumbadas a izquierda o derecha. Sesgo a izquierda o a derecha.
A veces se define como (media - mediana) / sigma
Es ver si mediana, media y moda están próximas o no, en caso de que no hay un sesgo claro.

## Distribuciones de probabilidad
```{r}

```

