---
title: "Introducción a la regresión lineal"
author: "ASR"
date: "25/5/2021"
output: html_document
---

```{r setup, include=FALSE}
knitr::opts_chunk$set(echo = TRUE)
```

## Introducción a la regresión no lineal
Encontrar la relación entre la variable independiente (x) y la dependiente (y)
Recta -> y = ax + b
El objetivo minimizar las diferencias usando los valores x de que disponemos y las y que salen.

### La Recta de regresión
```{r}
body = read.table("../data/bodyfat.txt",header=TRUE)
head(body,3)
body2 = body[,c(2,4)]
names(body2) = c("Grasa","Peso")
head(body2,3)
```
Lo representamos para verlo con una nave de puntos:
```{r}
plot(body2)
lm(Peso~Grasa,data=body2) # Explicar y en función de x - Peso en función de Grasa
```
Obtenemos: Peso = 137.738 + 2.151*Grasa

```{r}
plot(body2)
abline(lm(Peso~Grasa,data=body2), col="purple")
```
La recta que sale es única, la función que la saca es la que hay, no hay otras rectas mejores.

Se puede obtener el coeficiente $R^2$, se encuentra entre 0 y 1 y si es superior a 0.9 es que es relevante.

```{r}
summary(lm(Peso~Grasa,data=body2))$r.squared
```

## Transformaciones logaritmicas de los datos
Para una vez transformados ver si hay una relación lineal.
Si tenemos dependencias de potencias o exponenciales se puede cambiar de escala para ver si hay despues relación de algún tipo.

Semilogatirmica: (soloy)
$log(y) = ax + b = 10^ax\cdot10^b=\alpha^x\cdot\beta$ con $\alpha = 10^a y \beta=10^b$

Logaritmica: (ambos)
$log(y) = a\cdot log(x)+b$ -> $y = 10^{log(x)\cdot a}\cdot10^b = x^a\cdot\beta$

### Ejemplo exponencial
```{r}
dep = c(1.2,3.6,12,36)
ind = c(20,35,61,82)
plot(ind,dep,main="Escala lineal")
plot(ind,dep,log="y",main="Escala semilogaritmica")
```

Probamos cambiando escala:
```{r}
lm(log10(dep)~ind)
summary(lm(log10(dep)~ind))$r.squared
```
Resultado: $log(dep) = 0.023\cdot ind-0.33 = 1.054^{ind} \cdot 0.468$
```{r}
plot(ind,dep,main="Curva de regresión")
curve(1.054^x*0.468,add=TRUE,col="purple")
```

### Ejemplo potencia
```{r}
tiempo = 1:10
gramos = c(0.097,0.709,2.698,6.928,15.242,29.944,52.902,83.903,120.612,161.711)
d.f = data.frame(tiempo,gramos)
plot(d.f)
plot(d.f,log="y")
plot(d.f,log="xy")
```
Aplicamos modelo lineal a los log:
```{r}
lm(log10(gramos)~log10(tiempo))
summary(lm(log10(gramos)~log10(tiempo)))$r.squared
```
Resultado: $gramos = tiempo^{3.298}\cdot0.081$
```{r}
plot(d.f,main="Curva de regresion")
curve(x^(3.298)*0.081,add=TRUE,col="purple")
```

