---
title: "Ejercicios de estructuras de datos"
author: "ASR"
date: "11/3/2021"
output: html_document
---

# Tareas

## Pregunta 1
Cread un vector llamado "Harry" formado por la sucesión de números consecutivos entre el -10 y 27. Pedidle a R que os devuelva el elemento de índice 7. Escribid el resultado.
```{r}
Harry = c(-10:27)
Harry[7]
```

## Pregunta 2
Dad el máximo de la sucesión $(100*2^n -7*3^n)$ con n=0,...,200
```{r}
max(100*2^(0:200)-7*3^(0:200))
```

## Pregunta 3
Cread la sucesión de números consecutivos entre 0 y 40. A continuación, cread el vector (3*5^n - 1) con n=0,...,40. Ponedle como nombre x. Ahora, dad el subvector de los elementos que son estrictamente mayores que 3.5
```{r}
x = 3*5^(0:40)-1
x[x>3.5]
```

## Pregunta 4
Cread una función que os devuelva la parte real, la imaginaria, el módulo, el argumento y el conjugado de un número, mostrando solo 2 cifras significativas
```{r}
f = function (x) {
  c(Re(x),Im(x),Mod(x),Arg(x),Conj(x))
}
vect = f(3+5i)
vect
```


## Pregunta 5
Cread una función que resuelva ecuaciones de segundo grado (de la forma Ax^2+Bx+C=0). No importa, por ahora, que tengáis en cuenta las que no tienen solución
```{r}
func = function (a,b,c) {
  polyroot(c(c,b,a))
}
func(1,2,1)
func(1,2,4)
func(0,2,-10)
```


## Pregunta 6
Tomando el vector vec = c(0,9,98,2,6,7,5,19,88,20,16,0), dad 3 opciones diferentes para calcular el subvector c(9,19,20,16)

Tomando el vector vec definido en el apartado anterior, buscad

    - qué entradas son pares

    - qué entradas no son pares y mayores que 20

    - dónde toma vec su valor máximo

    - dónde toma vec sus valores mínimos
    
```{r}
vec = c(0,9,98,2,6,7,5,19,88,20,16,0)
res = c(vec[2],vec[8],vec[10],vec[11])
res

res2 = vec[c(2,8,10,11)]
res2
res3 = vec[vec>8 & vec<21]
res3

vec[vec%%2 == 0]
vec[vec%%2 != 0 & vec > 20]
vec==max(vec)
vec==min(vec)
```

    
# PDF de preguntas

## Pregunta 7 (PDF)
Dad la entrada (2,2) de A · (A + A) · A, con 
$$A=\left(\begin{matrix} 1 & 3 \\ 2 & 4\end{matrix}\right)$$
```{r}
A = matrix(1:4,nrow=2)
A
R = A%*%(A+A)%*%A
R[2,2]
```


## Pregunta 8 (PDF)
Dad los valores propios de la matriz
$$B=\left(\begin{matrix} 2 & 4 & -6 \\ 0 & 0 & 3 \\ 0 & -2 & 5\end{matrix}\right)$$
```{r}
B = matrix(c(2,0,0,4,0,-2,-6,3,5),nrow=3)
B
eigen(B)$values
```


## Pregunta 9 (PDF)
Dad, redondeando a 3 cifras decimales, los vectores propios de la matriz
$$C=\left(\begin{matrix} -48 & 35 & -12 \\ -124 & 95 & -32 \\ -194 & 133 & -44\end{matrix}\right)$$
```{r}
C = matrix(c(-48,-124,-194,35,95,133,-12,-32,-44),nrow=3)
C
eigen(C)$vectors
round(eigen(C)$vectors,3)
```

## Pregunta 10 (PDF)
Dad el rango de la matriz
$$D=\left(\begin{matrix} -2 & -8 & -2 & 3 \\ -3 & -6 & -1 & 2 \\ -9 & -22 & -3 & 7 \\ -18 & -44 & -8 & 15\end{matrix}\right)$$
```{r}
D = matrix(c(-2,-3,-9,-18,-8,-6,-22,-44,-2,-1,-3,-8,3,2,7,15),nrow=4)
D
qr(D)$rank
```

