---
title: "Datos_Cualitativos"
author: "ASR"
date: "24/4/2021"
output:
  html_document: default
  pdf_document: default
---

```{r setup, include=FALSE}
knitr::opts_chunk$set(echo = TRUE)
```

# Datos cualitativos
Se usan Vectores de palabras o si es para clasificar en factores.
No les aplica la aritmedica aunque se representen por un número (No sirve para hacer > que o < que o similar)
Niveles: Los diferentes valores del dato cualitativo. Ej. H y M en sexo.

Se calcula:
•	Frecuencia absoluta: Nº Total.
•	Frecuencia relativa: % del Total.
•	La moda es el nivel de mayor frecuencia


## Tablas de contingencia
```{r}
x= sample(1:8,size=12,replace=TRUE)
Respuestas=factor(sample(c("Sí","No"),size=12,replace=TRUE))
x
Respuestas
table(x)
table(Respuestas)
```

Para que todos los niveles se muestran se han de convertir en factor:
```{r}
z = factor(x,levels=1:8)
table(z)
table(z)[3]
table(z)["6"]
```

## Frecuencias relativas
Se usa prop.table de una variable de tipo table
Prop.table toma frecuencias absolutas para calcular la relativa, si le metes un vector cualquiera lo identificará como frecuencias de otros valores y calculará sobre ello.

$$f_i = \frac{n_i}{n}$$
```{r}
prop.table(table(z))
```
Es lo mismo que hacerlo manualmente:
```{r}
table(z)/length(z)
```

Usar instrucciones para sacar la moda
```{r}
names(which(table(x)==max(table(x))))
```

## Ejercicios con valores H y M
```{r}
x= c(rep("H",6), rep("M",14))
table(x)
prop.table(table(x))
names(which(table(x)==max(table(x))))
```


## Pie charts
```{r}
pie(table(x),main="Título!")
```

## Gráfico de Mosaico
Se puede hacer para tablas bidimensionales y tambien para multidimensionales.
```{r}
Sexo= sample(c("H","M"),size=12,replace=TRUE)
Respuestas=factor(sample(c("Sí","No"),size=12,replace=TRUE))
plot(table(Sexo,Respuestas),main="Gráfico de Mosaico")
```

Multidimensional
```{r}
plot(HairEyeColor,col=c("pink","lightblue"),main="T.Multidimensional")
```

## Otros paquetes gráficos
Paquetes vcd y vcdExtra (No están los paquetes)
Se utiliza mucho tidyverse y ggplot



