---
title: "Factores"
author: "ASR"
date: "10/3/2021"
output: html_document
---

# Factores

Incorpora niveles/levels (que podrían ser etiquetas)
```{r}
nombres = c("Maria","Juan", "Roberto", "Juan", "Maria", "Rebeca","Juan")
nombres

nombres.factor = factor (nombres)
nombres.factor
```

Se puede especificar los niveles del factor:

```{r}
gender = c("M","M","M","M")
gender.fact = factor(gender,levels=c("M","H"))
gender.fact2 = as.factor(gender)
gender.fact
```

Se pueden consultar directamente los niveles del factor:
```{r}
levels(gender.fact)
```

Se pueden ajustar los nombres de los levels:
```{r}
notas = c(1,2,3,4,2,3,2,1,2,3,4,1,2,3)
notas
notas.factor = factor(notas)
notas.factor
levels(notas.factor) = c("Suspendido","Suficiente","Notable","Excelente")
notas.factor
notas
```

Se pueden agrupar por niveles:
```{r}
levels(notas.factor) = c("Suspendido","Aprobado","Aprobado","Aprobado")
notas.factor
```

Posibilidad de ordenación de los niveles de los factores:
```{r}
notasOrd = ordered(notas, labels = c("Sus","Suf","Not","Exc"))
notasOrd
```

# Listas
Para disponer de conjuntos con valores diferentes.
```{r}
x = c(1,5,-2,6,-7,8,-3,4,-9)
L = list(nombre="temperaturas", datos = x, media = mean(x),sumas = cumsum(x))
L
L[[2]]
L$nombre
str(L)
names(L)
```

### Ejemplo con un modelo lineal:
```{r}
reg <- lm(c(1,2,3,4)~c(1,2,3,6))
reg$coefficients
```

