---
title: "Tipos de Datos"
author: "ASR"
date: "9/3/2021"
output: html_document
---

# Tipos de datos

## Vectores

```{r}
c(1,2,3)
```

```{r}
rep("Hello",7)
```

fix(x) permite corregir en directo una variable incorporando otro valor, para ello en la ejecución sale el editor:
```{r}
nombres <- c("Ana","Luis", "Alex")
nombres
```

scan() permite leer parametros de eentrada, de un fichero, de un dataframe, etc.

### Prueba de ejercicios
Repetir año de nacimiento:
```{r}
rep(1977,10)
```

Vector con un conjunto de entradas y corrección del mismo:
```{r}
vec <- c(16,0,1,20,1,7,88,5,1,9)
fix(vec)
vec
```

## Progresiones y secuencias
### Progresión aritmética
Wiki: [Progresiones aritméticas](https://es.wikipedia.org/wiki/Progresi%C3%B3n_aritm%C3%A9tica)
Se pueden crear con seq(init,end,d). Si se pasa se genera hasta donde cabe.
```{r}
seq(5,60,by=5)
seq(5,62,by=5)
seq(4,35,length.out = 7)
seq(4,length.out = 7, by=3)
```

Secuencia de numeros consecutivos con a:b:
```{r}
25:-2
```

## Concatenar
c() permite concatenar. Es su funcion original:
```{r}
c(rep(pi,3),5:10,8)
```

### Prueba de ejercicios
Imprimir del 1 al 20:
```{r}
1:20
```
Imprimir los primeros 20 numeros pares:
```{r}
seq(0,length.out=20, by=2)
```
Imprimir 30 num equidistantes entre 17 y 98 mostrando solo 4 cifras significativas.
```{r}
d = round((98-17)/31,4)
seq(17+d,98,by=d)
```

## Operaciones con vectores
Se puede operar con todos los elementos con operaciones directas o aplicar una función con sapply:
```{r}
x <- c(5:20)
x/2
sapply(x,sqrt)
```

Prueba con función:
```{r}
cd = function(x){ summary(lm((1:4)~(c(1:3,x))))$r.squared}
cd(5)
sapply(x,cd)
```

Se pueden operar con vectores:
```{r}
(1:10)*(1:10)
```

```{r}
n = (1:100)
x = 2^3*(n-1)
x
```

### Operaciones comunes
```{r}
cuadrado = function(x) {x^2}
v = c(1,2,3,4,5,6)
sapply(v,cuadrado)
mean(v)
cumsum(v)
```

### Prueba de ejercicios
Dado vector x devolver orden descreciente:
```{r}
vect = c(23,4,23,6,7,134,76,67,34)
sort(vect,decreasing = TRUE)
```


