---
title: "Valores NA"
author: "ASR"
date: "10/3/2021"
output: html_document
---

# Valores NA
Aquellos valores que no tienen respuesta o no existen al acceder a ellos.
Tambien si se incorporan valores fuera de rango y quedan otros huecos.
```{r}
x = c(1:10)
x[11]
x[length(x)+5] = 12
x
```

Operaciones con NA bloquean el resto de operaciones:
```{r}
sum(x)
prod(x)
```

Se pueden obviar/quitar los NA en las operaciones con parámetroi específico:
```{r}
sum(x,na.rm = TRUE)
prod(x,na.rm = TRUE)
```

Algunas funciones no lo tienen. Como cumsum que desde que encuentra un NA no sigue o da error:
```{r}
cumsum(x)
cumsum(x[!is.na(x)])
```


El NA no se puede comprobar directamente. Which no encuentra donde hay NA.
```{r}
which(x==NA)
which(is.na(x))
```

Se suelen tratar de cambiar por medias o un valor aceptable:
```{r}
y=x
y[is.na(y)] = mean(y,na.rm=TRUE)
y
```

NA se puede eliminar pero no es recomendable. La limpieza mantiene atributos internos dsobre la operación realizada que pueden mantenerse o limpiarse:
```{r}
x_clean = na.omit(x)
x_clean
attr(x_clean,"na.action") = NULL
x_clean
```

