---
title: "dataframes_rstudio"
author: "ASR"
date: "20/3/2021"
output: html_document
---

```{r setup, include=FALSE}
knitr::opts_chunk$set(echo = TRUE)
```

## Trabajando con iris dataset / Data frame
```{r}
df = iris
head(df)
tail(df)
```

### Estructura del dataframe
```{r}
names(df)
rownames(df)
colnames(df)
dimnames(df)
str(df)
```

### Accediendo a filas / columnas
Se puede elegir un conjunto de elementos, un elemento concreto, mostrando todas las columnas, o las seleccionadas.
Tambien se puede filtrar por condiciones del propio dataframe.
```{r}
df$Petal.Width[1:10]
df$Species[1:10]
df[1:10,]
df[1:10,2:4]
df[df$Sepal.Length > 5.5,]
```

## Cargando data frames desde ficheros o en internet
Usando read.table() para cargar fichero de texto simple con nombre de fichero o URL.
Leyendo tabla de diabetes con estos datos: 
(1) Date in MM-DD-YYYY format
(2) Time in XX:YY format
(3) Code
(4) Value
```{r}
df = read.table("D:\\desarrollo\\MyLearning\\R\\data\\Diabetes-Data\\data-01",header = FALSE,col.names=c("Date","Time","Code","Value"))
head(df)
```

Columnas de texto las convierte en factor automaticamente.
```{r}
tf = read.csv("D:\\desarrollo\\MyLearning\\R\\data\\trees.csv")
head(tf)
```

### Escritura de dataframes a fichero:
```{r}
write.table(tf,"D:\\desarrollo\\MyLearning\\R\\data\\trees2.dat")
tf2 = read.table("D:\\desarrollo\\MyLearning\\R\\data\\trees2.dat",header=TRUE)
head(tf2)
```

## Crear Data frames
```{r}
created_df = data.frame(sexo = c(1,2,1),tiposocio = c(2,3,1),cuota = c(25,23,28))
created_df
```

### Añadir fila nueva
```{r}
created_df[4,] = c(1,3,29)
created_df
```

### Otra opción de agregar con rbind o columnas con cbind
```{r}
created_df = rbind(created_df,c(2,4,32))
created_df

created_df$Pelo = c(5,4,3,2,3)
created_df
```

## Filtrar un dataframe
Mantiene los factores de los campos. Se pueden limpiar los niveles del data frame con droplevels.
```{r}
tf2 = read.csv("D:\\desarrollo\\MyLearning\\R\\data\\trees.csv", header=TRUE, col.names = c("Index","Girth","Height","Volume"))
head(tf2)
str(tf2)
tf2[tf2$Height >= 80,] -> tf2_m
tf2_m
```

## Usando tidyverse Select
```{r}
library(tidyverse)
iris_petal = select(iris,starts_with("Petal"))
head(iris_petal)
iris_length = select(iris,ends_with("Length"))
head(iris_length)
```

## Subset
```{r}
subset(iris,Species == "versicolor") -> versicolor
rownames(versicolor) = 1:nrow(versicolor)
versicolor = droplevels(versicolor)
head(versicolor)
str(versicolor)
```

# Aplicar funciones a columnas de dataset
##Usando sapply(d.f,función)
```{r}
sapply(subset(iris,select=1:4),mean)
sapply(iris[,1:4],sum)
f = function(x){sqrt(sum(x^2))}
sapply(iris[,1:4],f)
```

## Usando aggregate
Usando factores del dataframe
```{r}
aggregate(Sepal.Length ~ Species,data = iris,FUN = mean, na.rm = TRUE)
aggregate(cbind(Sepal.Length,Petal.Length) ~ Species,data = iris,FUN = mean, na.rm = TRUE)
```

Vamos a cambiar un dataframe para que tenga varios factores y poder filtrar por ellos despues con aggregate
```{r}
head(mtcars)
str(mtcars)
mtcars$cyl = as.factor(mtcars$cyl)
mtcars$gear = as.factor(mtcars$gear)
mtcars$carb = as.factor(mtcars$carb)
str(mtcars)
aggregate(mpg~cyl+gear+carb,data=mtcars,mean,na.rm=TRUE)
```

A veces queremos referirnos a una variable y attach hace que la variable se entienda como global sin necesidad de poner el $ de la variable.
```{r}
attach(mtcars)
mpg
detach(mtcars)
str(mpg)
```


