---
title: "Ejercicio Dataframes"
author: "ASR"
date: "22/3/2021"
output: html_document
---

```{r setup, include=FALSE}
knitr::opts_chunk$set(echo = TRUE)
```

```{r}
library(tidyverse)
medals_df = read.csv("D:\\desarrollo\\MyLearning\\R\\data\\medals.csv")
str(medals_df)
```


¿Cuantos deportistas aparecen en el data frame?
```{r}
nrow(medals_df)
```

¿Cuantos han ganado medallas de oro, cuantos de plata y cuantos de bronce?
```{r}
summary(medals_df$Medal)
```


¿En cuantos lugares se han hecho olimpiadas de invierno?
```{r}
str(medals_df$City)
summary(medals_df$City)
```


¿Cuantos hombres y cuantas mujeres hay?
```{r}
summary(medals_df$Event.gender)
```

¿En qué año participaron más deportistas?
```{r}
medals_df2 = medals_df
medals_df2$Year = as.factor(medals_df2$Year)
summary(medals_df2$Year)
```

El campo NOC indica el país del ganador de la medalla. ¿Qué país puede presumir de haber ganado más medallas de oro en los juegos de invierno entre 1960 y 1996?
```{r}
summary(medals_df[medals_df$Year>=1960 & medals_df$Year<=1996,]$NOC)
```