---
title: "Matrices"
author: "ASR"
date: "10/3/2021"
output: html_document
---

# Matrices
Para más información aprender Algebra Lineal
```{r}
M = matrix(1:12,nrow=3)
M
M = matrix(1:12,nrow=3,byrow=FALSE)
M
```

Si hay más posiciones que valores se repiten.
```{r}
M = matrix(1:5,nrow=4,ncol=4)
M
M = matrix(1,nrow=4,ncol=4)
M
```

### Ejercicios simples
Definir matriz constante.
```{r}
M = matrix(0,nrow=3,ncol=5)
M
M = matrix(1:12,nrow=3)
M
```

## Crear filas en matriz

```{r}
J = rbind(M,c(4,4,4,5),c(-1,-2,-2,-3))
J
```

## En diagonal
```{r}
V = diag(1:3)
V
```

## Valores
Para obtener valores, fila o columna, o submatriz
```{r}
M[2,3]
M[2,]
M[2:3,1:2]
diag(M)
sum(M)
mean(M)
rowMeans(M)
```

## Aplicar funciones con apply
Opción MARGIN de apply es filas (1), columnas (2) o elemento a elemento c(1,2)
```{r}
apply(M,MARGIN = 1, FUN = function(x){sqrt(sum(x^2))})
```

# Repaso breve a Algebra Lineal
```{r}
M = matrix(2,nrow=3,ncol=2)
N = matrix(3,nrow=3,ncol=2)
M
N
M+N
```

### Ejercicio breve
```{r}
A = matrix(c(2,1,0,0,2,1,2,3,3),nrow=3) 
B = matrix(c(3,1,1,2,0,1,1,0,1),nrow=3) 
A*B
A%*%B
A%*%A
B%*%B%*%B
```

## Resolver matrices
Solve de matriz es aquella matriz que multiplicada le da la matriz unidad (1s en diagonal).
Se hace round en el cálculo final para evitar decimales en numeros muy pequeños
```{r}
K = rbind(c(1,4,2),c(0,1,3),c(1,8,9))
K
qr(K)$rank
solve(K)
round(solve(K)%*%K,2)
```

Sirve para resolver ecuacioes. (x+4y+2z = 1 / 0x + y +3z=2 / x+ 8y+9z=3) poniendo los valores en matriz y los valores en el solve.
```{r}
K
Res = solve(K,c(1,2,3))
Res
```

## Vector propio y valor propio
Mirar wikipedia.
Se usa eigen para calcular sus valores propios.
```{r}
eigen(K)
eigen(K)$values
```

### Ejercicio
```{r}
M = rbind(c(2,6,-8),c(0,6,-3),c(0,2,1))
M
V = eigen(M)$values
P = eigen(M)$vectors
D = diag(V)
N
P%*%D%*%solve(P)
```

Si los valores propios se repiten la matriz no es diagonalizable.
Las matrices se pueden incorporar numeros complejos o lo que haga falta.